JUAN SEBASTIAN GUZMÁN ROCHA

Tel: 3013286043 – 3115755658 sebastianguzman9821@gmail.com

PERFIL PROFESIONAL

Tecnólogo en Montajes Industriales, en proceso de finalización de Ingeniería Electromecánica en la Escuela Tecnológica Instituto Técnico Central. Con habilidades para asistir ingeniería en proyectos de instalación de maquinaria o mantenimiento electromecánico de equipos, abordando el estudio por medio de investigación aplicada para dar solución a problemas puntuales en la industria a través de artefactos, sistemas y procesos electromecánicos. Manejo de técnicas básicas de soldadura, principios básicos en operación de mecanismos y herramientas; mantenimiento correctivo y preventivo de equipos y maquinas mecánicas.

Soy una persona proactiva, responsable, con buenas habilidades comunicativas y de trabajo en equipo; orientado al logro y gran capacidad de aprendizaje.

ESTUDIOS

Ingeniería Electromecánica (12 Semestre)
Escuela Tecnológica Instituto Técnico Central
Actualmente

<u>Tecnólogo en Montajes Industriales</u> Escuela Tecnológica Instituto Técnico Central 2020

<u>Técnico Profesional En Mantenimiento Industrial</u> Escuela Tecnológica Instituto Técnico Central 2019

> Bachiller Académico Colegio Mayor de Occidente 2016

IDIOMAS

Español Nativo

Inglés Básico

Experiencia Laboral

Colcerámica Corona

Agosto 2019 – febrero 2020

Cargo: Practicante (Fase Productiva)

Funciones:

- Recopilación de información legal, con fines de administración de archivo.
- Registro y organización de información para generar bases de datos.
- Toma de patrones biométricos al personal de las plantas localizadas en Madrid, Funza, Sopó y parque industrial San Francisco; para la implementación de software de registro alimenticio.
- Medición de tiempos y movimientos de los diferentes planes y actividades de mantenimiento preventivo y correctivo, para la optimización de procesos. Aumentando la vida útil de los activos de la organización.

Ismocol S.A

Agosto 2020 – octubre 2020

Cargo: Obrero N1 - Sector Hidrocarburos

Funciones:

- Apoyo en diversas actividades de mantenimiento, reparación y excavación manual.
- Contribuir en el desplazamiento de herramientas y equipos necesarios.
- Aplicación de procedimientos y normativas HSE.
- Desarrollo de trabajos específicos asignados.

Ismocol S.A

Febrero 2021 - marzo 2021

Cargo: Obrero Emergencia - Derrame Hidrocarburo

Funciones:

- Participación en labores de descontaminación y recolección de material con producto.
- Instalación de elementos necesarios para contención de hidrocarburos, como barreras mecánicas y oleofílicas.
- Aplicación de desengrasante biológico con el propósito de mejorar la biodegradación del hidrocarburo.

Ismocol S.A

Abril 2021 – septiembre 2021

Cargo: Obrero N1 - Sector Hidrocarburos

Funciones:

- Apoyo en diversas actividades de mantenimiento, reparación y excavación manual.
- Participación en el movimiento de equipos y herramientas.
- Colaborar con el cumplimiento de la planeación de actividades diarias.
- Entrega de trabajos respecto a lo asignado.
- Aplicación de procedimientos y normativas HSE.

Ismocol S.A

Noviembre 2021 – diciembre 2021

Cargo: Obrero N1 – Equipos de Contingencia

Funciones:

- Mantenimiento preventivo de las barreras mecánicas, realizando el despliegue total para comprobar el estado de sus partes (flotadores, grilletes y cadena de lastre), efectuando el respectivo lavado, asegurando el secado para su posterior almacenaje.
- Asistir el Mantenimiento correctivo de las barreras mecánicas efectuando la inspección visual para detectar rasgaduras, poros y contaminación; generando así un trabajo de limpieza y posterior vulcanizado de la superficie afectada, para corregir posibles daños y garantizar la operatividad del sistema de contención.
- Contribuir en el Mantenimiento preventivo de los Fastank (tanques de almacenamiento rápido), realizando el lavado de la geomembrana, inspección de la estructura metálica y verificación de la válvula de drenaje.
- Participar en el Mantenimiento correctivo de los tanques de almacenamiento rápido, identificando mediante prueba de luz fisuras o poros en la geomembrana, para así adherir una pieza de tejido de repuesto empleando soldadura de aire caliente, consolidando la funcionalidad del equipo.
- Apoyar al técnico encargado de mantenimiento, en la revisión de unidades de energía hidráulica comprobando el nivel de aceite hidráulico, aceite de motor, presión del sistema y limpieza del conjunto.
- Inspeccionar el Skimmer de aceite verificando el estado del tambor, mangueras de presión y conectores. Para realizar la prueba operativa y ratificar la funcionalidad del equipo.
- Apoyar al técnico encargado de mantenimiento, en la inspección de bombas autocebantes comprobando el estado del aceite de motor, ajuste de acoples rápidos, limpieza general y verificación de empaques. Realizando pruebas de caudal para determinar la operatividad del equipo.
- Cooperar en la movilización y preparación de equipos, para la realización de pruebas de estanqueidad y trasiego de fluidos en los Fastank.
- Aplicación de procedimientos y normativas HSE.

Ismocol S.A

Marzo 2022 – junio 2022

Cargo: Obrero N1 – Sector Hidrocarburos

Funciones:

- Apoyo en diversas actividades de mantenimiento de línea para la industria de hidrocarburos.
- Realización de trabajos específicos con base en la planeación semanal propuesta por el supervisor técnico.
- Asistencia en el izaje de cargas: Tendido de tubería para construcción de lingada, ubicación y posicionamiento de equipos de soldadura y drenaje.
- Efectuar la instalación de elementos de estabilización en excavaciones (Entibado)
- Aplicación de procedimientos y normativas HSE.
- Utilizar de manera adecuada y permanente los elementos de protección personal.

Ismocol S.A

Julio 2022 – septiembre 2022

Cargo: Obrero N1 – Sector Hidrocarburos

Funciones:

- Llevar a cabo la ejecución de trabajos específicos asignados.
- Apoyo en el desplazamiento de equipos y herramientas.
- Aplicación de procedimientos y normativas HSE.
- Colaborar en la gestión documental del frente de trabajo.
- Conocer e implementar las políticas gerenciales de Ismocol S.A.
- Participar de manera voluntaria en las brigadas de emergencia (contra incendios).
- Aplicar conocimientos para la realización de bitácoras de obra.

REFERENCIAS

Rolando Fabián Vallejo Ávila

Profesional Ambiental Ismocol S.A

Teléfono: 318865849

Juan Carlos Gaitán Urrego

Supervisor HSE Ismocol S.A

Teléfono: 3203157957

Cristian Ríos

Supervisor Técnico Ismocol S.A

Teléfono: 3127716630

Andrés Felipe Argumero Rocha

Psicólogo Estructurar

Teléfono: 3017500172